【裁判字號】    99,易,1344
【裁判日期】    990820
【裁判案由】    竊盜
【裁判全文】
臺灣高雄地方法院刑事判決              99年度易字第1344號
公  訴  人  臺灣高雄地方法院檢察署檢察官
被      告  甲○○
上列被告因竊盜案件，經檢察官提起公訴（99年度偵字第11428
號、第12093 號、第13275 號），嗣因被告於本院準備程序中就
被訴事實為有罪之陳述，本院告知被告簡式審判程序之旨，並聽
取當事人之意見後，由本院合議庭裁定改由受命法官獨任依簡式
審判程序進行，判決如下：
    主  文
甲○○犯竊盜罪，累犯，處有期徒刑肆月；又犯攜帶兇器踰越安
全設備竊盜罪，累犯，處有期徒刑玖月，扣案之鐵槌、三百釐米
活動扳手、二百釐米活動扳手、尖嘴鉗、老虎鉗、梅花扳手、鐵
鋸板及十字起子各壹支，均沒收；又犯夜間侵入住宅竊盜罪，累
犯，處有期徒刑捌月。應執行有期徒刑壹年陸月，扣案之鐵槌、
三百釐米活動扳手、二百釐米活動扳手、尖嘴鉗、老虎鉗、梅花
扳手、鐵鋸板及十字起子各壹支，均沒收。
    事  實
一、甲○○前因公共危險等案件，分別經本院以96年度交簡字第
    4441號、97年度審交簡字第99號判決各判處有期徒刑4 月、
    6 月確定，上開二罪並經本院以98年度審聲字第2436號裁定
    定應執行刑為有期徒刑9 月，而於民國99年2 月26日縮刑期
    滿執行完畢。又其前於95年間因竊盜案件，經本院以95年度
    訴字第1818號判決判處有期徒刑8 月確定，嗣經減為有期徒
    刑4 月，而於96年7 月16日執行完畢出監，詎仍不知悔改，
    而分別為下列行為：
(一)其於99年3 月13日11時50分許，因意圖為自己不法之所有，
    而基於竊盜之犯意，騎乘車牌號碼XNQ-916 號重型機車前往
    址設高雄縣仁武鄉○○路236 之1 號之明鈦實業有限公司（
    下稱明鈦公司）之廠區內（侵入住宅部分未據告訴），以徒
    手方式竊取明鈦公司所有之不鏽鋼錨1 支（價值不詳），得
    手後隨即騎乘上開機車離去。
(二)其又於99年4 月4 日15時50分許，意圖為自己不法之所有，
    基於攜帶兇器、踰越安全設備竊盜之犯意，騎乘上開機車，
    並攜帶客觀上可供兇器使用之鐵槌、300 釐米活動扳手、
    200 釐米活動扳手、尖嘴鉗、老虎鉗、梅花扳手、鐵鋸板及
    十字起子各1 支，前往址設高雄市左營區自立新村222 之3
    號之國軍525 營站所屬之文具中心，並踰越該中心旁之鐵皮
    圍籬侵入該中心內（侵入住宅部分未據告訴），而使用上開
    工具竊取該單位所有之抽水馬達1 座（價值約新臺幣〈下同
    〉1 萬元）得手，並將之搬運至高雄市左營區自立新村222
    之3 號圍牆外，欲載運他處變現花用，嗣因於同日16時許，
    為楊百財發覺並報警處理而查獲，員警並當場扣得鐵槌、30
    0 釐米活動扳手、200 釐米活動扳手、尖嘴鉗、老虎鉗、梅
    花扳手、鐵鋸板、十字起子各1 支及上開抽水馬達1 座（已
    發還被害人）。
(三)其另於99年4 月14日凌晨4 時40分許，因意圖為自己不法之
    所有，而基於夜間侵入住宅竊盜之犯意，騎乘上開機車，侵
    入址設高雄市○○區○○路1036號、且有人居住之基益鋼鐵
    有限公司（下稱基益公司）內，竊取基益公司所有之95公分
    竹節鋼筋143 支及75公分竹節鋼筋19支（價值共計2 千2 百
    元）得手，並以上開機車載運竊得之鋼筋離去。嗣於同日凌
    晨4 時55分許，在高雄市○○區○○路281 號前，因行跡可
    疑，為警攔檢盤查，當場扣得95公分竹節鋼筋143 支及75公
    分竹節鋼筋19支（已發還被害人）。
二、案經明鈦公司訴由高雄縣政府警察局仁武分局、國防部海軍
    司令部國軍525 營站及基益公司訴由高雄市政府警察局左營
    分局移送臺灣高雄地方法院檢察署檢察官偵查起訴。
    理  由
一、本件被告甲○○所犯並非死刑、無期徒刑、最輕本刑為3 年
    以上有徒刑之罪或高等法院管轄第一審案件，而其於準備程
    序進行中，被告先就被訴事實為有罪之陳述，經法官告知簡
    式審判程序之旨，並聽取公訴人及被告之意見後，本院認適
    宜改依簡式審判程序進行，爰依刑事訴訟法第273 條之1 第
    1 項、第284 條之1 規定，由本院合議庭以裁定由受命法官
    獨任進行簡式審判程序，合先敘明。
二、上揭事實，業據被告於本院審理時坦承不諱，核與證人即告
    訴人乙○○、丁○○○以及證人丙○○、楊百財、高勝傑於
    警詢之指述相符（見警一卷第5 至7 、9 、10頁、警二卷第
    5 至9 頁、警三卷第4 至6 頁），並有卷附之車牌號碼XNQ-
    916 號重型機車車籍查詢基本資料1 紙、監視錄影畫面翻拍
    照片6 張、上開機車之照片5 張、高雄市政府警察局左營分
    局搜索扣押筆錄、扣押物品目錄表各2 份、贓物認領保管單
    2 紙、查獲現場及扣案物品照片共16張可查（見警一卷第12
    、14至16頁、警二卷第10至13、29至33頁、警三卷第16至21
    、24至27頁），足認被告之任意性自白與事實相符，應堪採
    信。綜上，本案事證明確，被告犯行堪以認定，應依法論科
    。
三、按刑法第321 條第1 項第3 款之攜帶兇器竊盜罪，係以行為
    人攜帶兇器竊盜為其加重條件，此所謂兇器，其種類並無限
    制，凡客觀上足對人之生命、身體、安全構成威脅，具有危
    險性之兇器均屬之，且祇須行竊時攜帶此種具有危險性之兇
    器為已足，並不以攜帶之初有行兇之意圖為必要（最高法院
    79年臺上字第5253號判例意旨參照）。本件被告於犯罪事實
    欄一(二)所示時、地行竊時所攜帶之鐵槌、300 釐米活動扳
    手、200 釐米活動扳手、尖嘴鉗、老虎鉗、梅花扳手、鐵鋸
    板及十字起子各1 支，均屬鐵製堅硬工具，有卷附照片可參
    （見警二卷第33頁），依其性質，客觀上均為足以殺傷人生
    命、身體之器械，顯為具有危險性之兇器無誤。是核被告所
    為，分別係犯刑法第320 條第1 項之竊盜罪、同法第321 條
    第1 項第3 款、第2 款之攜帶兇器踰越安全設備竊盜罪及同
    法第321 條第1 項第1 款之夜間侵入住宅竊盜罪。被告所犯
    上開三罪，犯意各別，行為互異，應予分論併罰。另被告有
    事實欄所載之前科及執行紀錄，有臺灣高等法院被告前案紀
    錄表1 份在卷可稽，其受有期徒刑之執行完畢後，5 年以內
    故意再犯本件有期徒刑以上之三罪，均為累犯，應依刑法第
    47 條 第1 項規定，各加重其刑。爰審酌被告不思努力工作
    以賺取所需，為貪圖不法利益，竟前後3 次各竊取上開物品
    ，所為實不足取，惟念及被告於本院審理時尚能坦承犯行，
    且所竊取之上開抽水馬達1 座、95公分竹節鋼筋143 支及75
    公分竹節鋼筋19支，已分由丙○○、丁○○○領回，有贓物
    認領保管單2 紙可查，兼衡被告之犯罪動機、目的、手段、
    高職肄業之教育程度、經濟及家庭生活狀況等一切情狀，各
    量處如主文所示之刑，並定其應執行之刑，以資懲儆。
四、至於扣案之鐵槌、300 釐米活動扳手、200 釐米活動扳手、
    尖嘴鉗、老虎鉗、梅花扳手、鐵鋸板及十字起子各1 支，係
    被告於犯罪事實欄一（二）所示時、地行竊時所攜帶之兇器
    ，且係被告所有，業據被告供承在卷，被告雖否認竊取上開
    抽水馬達時曾使用上開工具，並辯稱上開工具係在其所騎乘
    之機車置物箱內查扣，然證人即案發當時之目擊者楊百財於
    警詢時已明確證述上開物品係在被告身上查扣，此節亦有高
    雄市政府警察局左營分局搜索扣押筆錄附卷可查，又自卷附
    現場照片觀之（見警二卷第30、33頁），該抽水馬達與水管
    連接處之斷面平整，且有以堅硬物品敲擊之痕跡，顯見被告
    於竊取該抽水馬達時，有使用上開工具之情，應可認定，是
    上開工具為供被告犯罪所用之物，自應依刑法第38條第1 項
    第2 款規定，予以宣告沒收。
據上論斷，應依刑事訴訟法第273 條之1 第1 項、第299 條第1
項前段，刑法第320 條第1 項、第321 條第1 項第1 款、第2 款
、第3 款、第47條第1 項、第38條第1 項第2 款、第51條第5 款
，刑法施行法第1 條之1 第1 項、第2 項前段，判決如主文。
本案經檢察官王清海到庭執行職務。
中    華    民    國    99    年    8     月    20    日
                    刑事第十八庭  法  官  陳芸珮
以上正本證明與原本無異。
如不服本判決應於收受送達後10日內向本院提出上訴書狀，並應
敘述具體理由；如未敘述上訴理由者，應於上訴期間屆滿後20日
內向本院補提理由書（均須按他造當事人之人數附繕本）「切勿
逕送上級法院」。
中    華    民    國    99    年    8     月    23    日
                                  書記官  蔡淑貞
附錄本案論罪科刑法條：
中華民國刑法第320條第1項：
意圖為自己或第三人不法之所有，而竊取他人之動產者，為竊盜
罪，處5 年以下有期徒刑、拘役或5 百元以下罰金。
中華民國刑法第321條第1項第1款、第2款、第3款：
犯竊盜罪而有左列情形之一者，處6 月以上、5 年以下有期徒刑
：
一、於夜間侵入住宅或有人居住之建築物、船艦或隱匿其內而犯
    之者。
二、毀越門扇、牆垣或其他安全設備而犯之者。
三、攜帶兇器而犯之者。

司法院資訊處製作；財團法人民間司法改革基金會備份。
